臺灣彰化地方法院刑事判決　　　　　　 100年度侵訴字第50號
公　訴　人　臺灣彰化地方法院檢察署檢察官
被　　　告　張志霖
指定辯護人　本院公設辯護人　陳志忠　
上列被告因妨害性自主案件，經檢察官提起公訴（100 年度偵字
第3362 號），本院判決如下：
    主    文          
張志霖對於未滿十四歲之女子為性交，處有期徒刑壹年柒月；又
對於未滿十四歲之女子為性交，處有期徒刑壹年柒月。應執行有
期徒刑貳年貳月。
    事    實
一、張志霖曾因竊盜案件，經本院以100 年簡字第1317號判處有
    期徒刑6 月確定（尚未執行，不構成累犯），明知代號0000
    - 000000號（民國87年2 月生，真實姓名年籍詳卷，以下簡
    稱A 女）之人係未滿14歲之女子，該女子對於性行為之智識
    及決斷能力均尚未成熟，竟基於對未滿14歲之女子為性交之
    犯意，於100 年3 月19日22時許，在其位於彰化縣田尾鄉○
    ○村○○路360 巷9 號住處，經A 女同意後，以其陰莖插入
    A 女之陰道之方式，對A 女為性交1 次；又基於對未滿14歲
    之人為性交之犯意，於同年3 月21日14時許，在雲林縣北港
    鎮友人住處，經A 女同意後，以其陰莖插入A 女之陰道之方
    式，對A 女為性交1 次。嗣於同年100 年3 月23日，在彰化
    縣警察局芳苑分局竹塘分駐所前，員警發現其與A 女2 人行
    跡可疑，經查證身分後，得知A 女係失蹤協尋人口，警方隨
    即通知A 女母到場，在A 女之母訊問A 女而得知A 女有與張
    志霖發生性交行為，員警追查得知上情。
二、案經彰化縣警察局芳苑分局報告臺灣彰化地方法院檢察署檢
    察官偵查起訴。
    理    由
壹、證據能力部分：
    本件認定事實所引用之卷內資料，被告及其辯護人於準備程
    序均同意作為本案證據，且審判程序中復未於言詞辯論終結
    前表示異議，亦無刑事訴訟法第15 9條之4 之顯有不可信之
    情況與不得作為證據之情形，本院審酌該等證據作成時之情
    況，認為適於作為本件認定事實之證據，則依刑事訴訟法第
    159 條之5 之規定，認均有證據能力。
貳、實體部分
一、上揭事實，迭據被告張志霖於警詢、偵查及本院審理中均自
    白不諱，核與證人即被害人A 女前述警詢及偵查中證述情節
    大致相符，並財團法人彰化基督教醫院二林分院100 年3 月
    23日受理疑似性侵害案件驗傷診斷書（置於偵卷證物袋內）
    1 份附卷可憑，被告自白與被害人A 女發生2 次性交行為之
    情，與前揭事證相吻，應堪採信為真實，是其本件犯行均洵
    堪認定，應予依法論科。
二、查被害人A 女為87年2 月生，有性侵害案件真實姓名對照表
    （附於偵字卷證物袋內）在卷可查，堪認其於案發當時甫滿
    13歲，乃未滿14歲之女子。被告明知此情，卻仍於前揭時地
    兩次與被害人A 女為性交行為，核被告所為，均係犯刑法第
    227 條第1 項之對於未滿14歲之女子為性交罪。其所為二次
    犯行，在時間上相隔一日，地點不同，顯係基於各別之犯意
    而為之，自應予分論併罰。
三、按兒童及少年福利法第70條第1 項固規定對少年或兒童犯罪
    者，加重其刑至2 分之1 ，惟該條項但書明文規定：「但各
    該罪就被害人係兒童及少年已定有特別處罰規定者，不在此
    限。」本案被告所犯刑法第227 第1 項之對於未滿14歲之女
    子為性交罪，係以被害人之年齡為未滿14歲為其處罰之特殊
    要件，自無再依兒童及少年福利法加重處罰之餘地。
四、考量刑法第59條之酌量減輕其刑，必須犯罪另有特殊之原因
    與環境等，在客觀上足以引起一般同情，認為即予宣告法定
    低度刑期尤嫌過重者，始有其適用（最高法院45年台上字第
    1165號判例參照）。斟酌本件被告於案發時為甫滿20歲之人
    ，正屬血氣方剛之齡，案發期間與被害人A 女為男女朋友又
    正值交往期間，雖明知A 女為未滿14歲之未成年人，但仍無
    法妥善疏導或抑制自身對A 女之情慾，而鑄成本件犯行，所
    為實與毫無感情交往關係或以虛構巧言、利益誘使未滿14歲
    之男女進行性交行為之情有別，是被告本件犯行固應依法處
    斷，然客觀上應足引起社會一般普遍之同情，犯罪情狀顯可
    憫恕，本院認其2 次犯行縱各科以法定最低刑度之刑，均猶
    嫌過重，本件確有情輕法重之情狀，故對被告本件2 次犯行
    ，皆依刑法第59條規定酌減其刑。
五、審酌被告於案發時乃甫滿20歲之人，學歷為高中畢業，智識
    程度不高，此觀卷附戶役政連結作業系統表及被告警詢筆錄
    各1 份即明，其於本件以前雖有其他刑案紀錄，但無有期徒
    刑執行完畢之情形，有臺灣高等法院被告前案紀錄表1 份在
    卷可佐，素行尚非至惡，其明知A 女係未滿14歲之少女，對
    於性行為之智識及決斷能力均未臻成熟，難與一般成年人等
    同視之，竟僅為滿足個人性慾，而與A 女兩度發生性交行為
    ，對A 女之身心健全發展造成危害，所為甚屬不該，惟被害
    人母親於本院審理中表示願意原諒被告，而A 女亦曾於偵查
    中表示不願追究被告刑事責任，又兼衡其犯罪之手段、犯罪
    造成之危害、犯罪後於本院審理時已坦承全部犯行等一切情
    狀，分別量處如主文所示之刑，並定應執行之刑，以資處罰
    。
據上論斷，應依刑事訴訟法第299 條第1 項前段，刑法第227 條
第1 項、第59條、第51條第5 款，判決如主文。
本案經檢察官施教文到庭執行職務。
中    華    民    國   100   年     10    月     7    日
                刑事第九庭  審判長法  官  蕭文學
                                  法  官  吳芙如
                                  法  官  鮑慧忠
以上正本證明與原本無異。
如不服本判決應於收受判決後10日內向本院提出上訴書狀，並應
敘述具體理由；其未敘述上訴理由者，應於上訴期間屆滿後20日
內向本院補提理由書狀(均須按他造當事人之人數附繕本)「切勿
逕送上級法院」。
告訴人或被害人對於判決如有不服具備理由請求檢察官上訴者，
其上訴期間之計算係以檢察官收受判決正本之日期為準。
中    華    民    國   100    年    10    月    7     日
                                   書記官  林子惠
中華民國刑法第227條
（未成年人）
對於未滿十四歲之男女為性交者，處 3 年以上 10 年以下有期
徒刑。
對於未滿十四歲之男女為猥褻之行為者，處 6 月以上 5 年以下
有期徒刑。
對於十四歲以上未滿十六歲之男女為性交者，處 7 年以下有期
徒刑。
對於十四歲以上未滿十六歲之男女為猥褻之行為者，處 3 年以
下有期徒刑。
第 1 項、第 3 項之未遂犯罰之。